---
title: "Descarga de Features"
author: "TDP-EP"
author: "Ari e Ine"
date: "9/13/2021"
output: html_document
---


## Objetivos

En este notebook vamos a empezar tomar los parques de OSM filtrados por área (2.5% ha) y vamos a buscar datos de sus _features_.

Los features de interés son:

- Paradas de colectivo
- Juegos de niños
- Perrera
- ...?

## Carga de parquecitos

```{r}
require(tidyverse)
require(ggplot2)
require(patchwork)
require(leaflet)
require(osmdata)
require(htmlwidgets)
require(sf)
require(ggmap)
require(lwgeom)
```

Cargamos los parques desde OSM

```{r}
  bb = getbb('Ciudad Autonoma de Buenos Aires, Argentina',format_out = 'polygon')
  bbox_ba = getbb("Ciudad Autonoma de Buenos Aires, Argentina")
  ciudad = st_polygon(list(bb[[2]][[1]]))
  ciudad = st_sfc(ciudad)
if(file.exists('parquesCorteArea2_5perc.geojson')){
  parksOSM = st_read('parquesCorteArea2_5perc.geojson')
}else{
  parks = opq(bb) %>% 
  add_osm_feature(key = 'leisure', value = "park") %>% 
  osmdata_sf() %>% trim_osmdata(bb)


  parks_poly = parks$osm_polygons
  parks_mpoly = parks$osm_multipolygons
  cn = intersect(colnames(parks_poly),colnames(parks_mpoly))
  #cn
  parksOSM = rbind(parks_poly[,cn],parks_mpoly[,cn])
  
  parksOSM = st_transform(parksOSM,crs=22195)
  
  parksOSM = st_make_valid(parksOSM)
  
  parksOSM$area = as.numeric(st_area(parksOSM))
  parksOSM$perimeter = as.numeric(st_perimeter(parksOSM))
  parksOSM$ASP = parksOSM$area/parksOSM$perimeter
  
  
  parksOSM = parksOSM %>% filter(area/100**2>2.5/100)
  st_write(parksOSM,'parquesCorteArea2_5perc.geojson')
  st_write(st_transform(st_centroid(parksOSM),crs=4326),'parquesCorteArea2_5perc_CENTROIDES.geojson')
}
```
Checkeo rápido de que esté en orden el mapa:

```{r}
parksOSM  %>% ggplot() + geom_sf()
```
## Atributos de OSM

Carguemos el listado completo de atributos que podemos descargar de OSM

```{r}
OSMfields = read.csv('OSM_feature-tages.csv')
OSMfields
```
Podemos descargar con esto cualquier atributo de interés con la sentencia

```
add_osm_feature(key = feature, value = tag)
```


## Paradas de colectivo

Las paradas de colectivo se identifican con `key="public_transport"` y `value="stop_position"`.
```{r}
paradas_ba <- opq(bb) %>%
                    add_osm_feature(key = "public_transport", value = "stop_position") %>%
  osmdata_sf() %>% trim_osmdata(bb) 

paradas_ba = paradas_ba$osm_points
```

```{r}
paradas_ba  %>% ggplot() + geom_sf()
```

Ahora vamos a buscar cuantos, fijado un radio, están a cierta distancia:

```{r}
D = st_distance(parksOSM,paradas_ba %>% st_transform(crs=st_crs(parksOSM)))
```
```{r}
f = function(radio) apply(D,1,function(x) sum(x<=radio))

parksOSMtry = parksOSM %>% mutate(radio0m = f(0), radio100m = f(100),radio200m=f(200),radio500m=f(500),radio1000m=f(1000))
```


Para chusmear cuantos hay en cada clase
```{r}
parksOSMtry$radio0m %>% hist(breaks=0:10-.5,xlab='Cantidad de paradas de colectivo a 0m')
parksOSMtry$radio100m %>% hist(breaks=0:50-.5,xlab='Cantidad de paradas de colectivo a 100m')
parksOSMtry$radio200m %>% hist(breaks=0:100-.5,xlab='Cantidad de paradas de colectivo a 200m')
parksOSMtry$radio500m %>% hist(breaks=0:500-.5,xlab='Cantidad de paradas de colectivo a 500m')
parksOSMtry$radio1000m %>% hist(breaks=seq(0,500,10),xlab='Cantidad de paradas de colectivo a 1000m')
```

Viendolo me quedaría con `200m` como radio razonable.
```{r}
parksOSM = parksOSM %>% mutate(paradasA200m=f(200))
```


# Canil / dog-parks / parquiperros

Un atributo interesante es el de `dog-parks` que tiene osm.

```{r}
tag = 'dog_park'
feature = OSMfields$feature[OSMfields$tag==tag]

dogparks_ba <- opq(bb) %>%
                    add_osm_feature(key = feature, value = tag) %>%
  osmdata_sf() %>% trim_osmdata(bb) 
```
```{r}
ggplot() +
#(dogparks_ba$osm_points  %>% geom_sf(data = .)) +
(dogparks_ba$osm_lines  %>%  geom_sf(data = .)) +
(dogparks_ba$osm_polygons  %>%  geom_sf(data = .)) +
(dogparks_ba$osm_multilines  %>% geom_sf(data = .)) +
(dogparks_ba$osm_multipolygons  %>%  geom_sf(data=.))

```
Para checkear, acá es mejor un mapita navegable
```{r}
leaflet() %>% 
  addProviderTiles(provider=providers$OpenStreetMap) %>%
  #addCircleMarkers(data=dogparks_ba$osm_points) %>%
  addPolygons(data= dogparks_ba$osm_polygons) %>%
  addPolygons(data= dogparks_ba$osm_multipolygons) #%>%
  #addPolylines(data= dogparks_ba$osm_lines) 
  
```

Conclusión: nos quedamos con `polygon` y `multipolygon`, y vemos que parques los interescan.

```{r}

dogparks_ba$osm_polygons %>% as.data.frame() 
dogparks_ba$osm_multipolygons %>% as.data.frame() 

parksConCanil = c(parksOSM %>% st_intersects(dogparks_ba$osm_polygons %>% st_transform(crs=st_crs(parksOSM)),.) %>% unlist(),
  parksOSM %>% st_intersects(dogparks_ba$osm_multipolygons %>% st_transform(crs=st_crs(parksOSM)),.) %>% unlist())
```


Para checkear que no haya quedado afuera ningun parque:
```{r}
leaflet() %>% 
  addProviderTiles(provider=providers$OpenStreetMap) %>%
  addPolygons(data= parksOSM[parksConCanil,] %>% st_transform(crs=4326),color='red') %>%
  #addPolygons(data= parksOSM[-parksConCanil,] %>% st_transform(crs=4326),color='green') %>%
  addPolygons(data= dogparks_ba$osm_polygons) %>%
  addPolygons(data= dogparks_ba$osm_multipolygons) #%>%
  
```

Entonces agregamos un indicador con la cantidad de caniles que tiene cada parque

```{r}
parksOSM$caniles = st_intersects(parksOSM,st_join(dogparks_ba$osm_polygons,dogparks_ba$osm_multipolygons) %>% st_transform(crs=st_crs(parksOSM))) %>% sapply(length)
```

## Juegos para niñes

Este atributo se llama `playground`

```{r}
tag = 'playground'
feature = OSMfields$feature[OSMfields$tag==tag]

playground_ba <- opq(bb) %>%
                    add_osm_feature(key = feature, value = tag) %>%
  osmdata_sf() %>% trim_osmdata(bb) 
```
```{r}
ggplot() +
#(dogparks_ba$osm_points  %>% geom_sf(data = .)) +
(playground_ba$osm_lines  %>%  geom_sf(data = .)) +
(playground_ba$osm_polygons  %>%  geom_sf(data = .)) +
(playground_ba$osm_multilines  %>% geom_sf(data = .)) +
(playground_ba$osm_multipolygons  %>%  geom_sf(data=.))

```
Para checkear, acá es mejor un mapita navegable
```{r}
leaflet() %>% 
  addProviderTiles(provider=providers$OpenStreetMap) %>%
  addCircleMarkers(data=playground_ba$osm_points) %>%
  addPolygons(data= playground_ba$osm_polygons) %>%
  addPolygons(data= playground_ba$osm_multipolygons) %>%
  addPolylines(data= playground_ba$osm_lines) 
  
```

Limpio los puntos que se superponen con polígonos

```{r}
puntos = playground_ba$osm_points
polis = playground_ba$osm_polygons
mpolis = playground_ba$osm_multipolygons

tocan = (polis %>% st_intersects(.,puntos) %>% unlist() ) %>% c(.,
(mpolis %>% st_intersects(.,puntos) %>% unlist() )) %>% unique() 

puntos_libre = puntos[-tocan,]

JPN = st_join(st_join(st_join(puntos_libre,polis),mpolis),playground_ba$osm_lines)

parksOSM$JPN = sapply(st_intersects(parksOSM,puntos_libre %>% st_transform(crs=st_crs(parksOSM))),length) + 
  sapply(st_intersects(parksOSM,polis %>% st_transform(crs=st_crs(parksOSM))),length) + 
    sapply(st_intersects(parksOSM,mpolis %>% st_transform(crs=st_crs(parksOSM))),length)


```

```{r}
leaflet() %>% 
  addProviderTiles(provider=providers$OpenStreetMap) %>%
  addPolygons(data=parksOSM %>% st_transform(crs=4326),color=ifelse(parksOSM$JPN>0,'red','green')) %>%
  addCircleMarkers(data=puntos_libre) %>%
  addPolygons(data= playground_ba$osm_polygons) #%>%
  #addPolygons(data= playground_ba$osm_multipolygons) %>%
  #addPolylines(data= playground_ba$osm_lines)
  
```

```{r}
parksOSM$JPN %>% table() %>% barplot()
```

# Anfiteatros

```{r}
tag = 'theatre'
feature = OSMfields$feature[OSMfields$tag==tag]

teatro_ba <- opq(bb) %>%
                    add_osm_feature(key = feature, value = tag) %>%
  osmdata_sf() %>% trim_osmdata(bb) 
```
```{r}
leaflet() %>% 
  addProviderTiles(provider=providers$OpenStreetMap) %>%
  addCircleMarkers(data=teatro_ba$osm_points) %>%
  addPolygons(data= teatro_ba$osm_polygons) %>%
  addPolygons(data= teatro_ba$osm_multipolygons) %>%
  addPolylines(data= teatro_ba$osm_lines) 
```

```{r}
df = teatro_ba
puntos = df$osm_points
polis = df$osm_polygons
mpolis = df$osm_multipolygons

tocan = (polis %>% st_intersects(.,puntos) %>% unlist() ) %>% c(.,
(mpolis %>% st_intersects(.,puntos) %>% unlist() )) %>% unique() 

puntos_libre = puntos[-tocan,]

parksOSM$teatro = sapply(st_intersects(parksOSM,puntos_libre %>% st_transform(crs=st_crs(parksOSM))),length) + 
  sapply(st_intersects(parksOSM,polis %>% st_transform(crs=st_crs(parksOSM))),length) + 
    sapply(st_intersects(parksOSM,mpolis %>% st_transform(crs=st_crs(parksOSM))),length)
```
```{r}
leaflet() %>% 
  addProviderTiles(provider=providers$OpenStreetMap) %>%
  addPolygons(data=parksOSM %>% st_transform(crs=4326),color=ifelse(parksOSM$teatro>0,'red','green')) %>%
  addCircleMarkers(data=puntos_libre) %>%
  addPolygons(data= df$osm_polygons) #%>%
  #addPolygons(data= playground_ba$osm_multipolygons) %>%
  #addPolylines(data= playground_ba$osm_lines)
  
```


# Canchas deportivas - ping pong - skatepark 

## Pitchs (canchas)
```{r}
tag = 'pitch'
feature = OSMfields$feature[OSMfields$tag==tag]

canchas_ba <- opq(bb) %>%
                    add_osm_feature(key = feature, value = tag) %>%
                    osmdata_sf() %>% trim_osmdata(bb)
```

```{r}
tag = 'fitness_station'
feature = OSMfields$feature[OSMfields$tag==tag]

fitness_ba <- opq(bb) %>%
                    add_osm_feature(key = feature, value = tag) %>%
                    osmdata_sf() %>% trim_osmdata(bb)
```

```{r}
df = fitness_ba
leaflet() %>% 
  addProviderTiles(provider=providers$OpenStreetMap) %>%
  addPolygons(data=parksOSM %>% st_transform(crs=4326),color='green') %>%
  addCircleMarkers(data=df$osm_points) %>%
  addPolygons(data= df$osm_polygons) #%>%
  #addPolygons(data= df$osm_multipolygons) #%>%
  #addPolylines(data= df$osm_lines)
```

# Máquinas de ejercicio

# Baños

# Bares

Anfiteatros, cancha de futbol,basquet, pingpong skatepark, actividades culturales, baños, bares, bebederos? 

Verdor de parques, calidad de aire