---
title: "Mapeo transporte publico"
author: "Ari e Ine"
date: "9/13/2021"
output: html_document
---

# Objetivos del día

* Retomando: Hasta ahora tenemos mas o menos definidos lo que consideramos espacio publico pero nos falta ultimar 

* Objetivos: 

1. Construir un criterio que nos permita seleccionar un subconjunto de poligonos que represente lo que nosotres entendemos por espacio verde / parque. Este criterio podría ser como una lista de items que combine tanto criterios conceptuales (indicando lo que estamos buscando capturar) como criterios numéricos o mecánicos (indicando en efecto cómo los seleccionamos). Respecto a esto, algunas ideas:

  - Corte de área

  - Corte de diámetro (al menos que el polígono tenga $a \times b$ metros cuadrados, indicando valores mínimos para $a$ y $b$).

  - Que se encuentre en ambos datasets.

  - Que sea completamente público.

  - Se aceptan otros!
  
2. Definir algun criterio o __score__ de calidad de cada espacio verde de a cuerdo a los servicios que ofrece.

3. Mapear y filtrar las distintas formas de transporte publico:

Aca creo que tenemos de nuevo dos opciones, OSM y el gobierno de la ciudad. OSM esta bastante bien y sabemos como suarlo. El gobierno tiene los datos guardados en una API (https://www.buenosaires.gob.ar/desarrollourbano/transporte/apitransporte). Deberiamos ver como catzo haevrlo funcionar.
  
# Libraries

```{r message=FALSE,warning=FALSE}
library(tidyverse)
library(sf)
library(ggmap)
library(leaflet)
library(osrm)
library(osmdata)
library("RColorBrewer")
```

# Descarga de Transporte público usando OSM

OSM tiene una key para transporte publico https://wiki.openstreetmap.org/wiki/Map_features#Public_Transport voy a empezar usando solo el _stop_position_ que nos va a dar una idea de la posicion, luego podemos sumar mos cosas interesantes como _platform_. 

Descarga de bbbox y creacion del mapa

```{r message=FALSE,warning=FALSE}
bbox_ba <- getbb("Buenos Aires, Argentina")
mapa_ba <- get_stamenmap(bbox_ba,  zoom = 12)

polygon_ba <- getbb("Buenos Aires, Argentina",
                            format_out = "sf_polygon")

ggmap(mapa_ba)+
  geom_sf(data=polygon_ba$multipolygon, fill=NA, size=0.5, color="black", inherit.aes = FALSE)

```

Descarga de transporte publico, parece tener paradas de bondy, ferry, etc


```{r message=FALSE,warning=FALSE}
paradas_ba <- opq(bbox_ba) %>%
                    add_osm_feature(key = "public_transport", value = "stop_position")

paradas_ba  <- osmdata_sf(paradas_ba )

#extraemos los puntos
paradas_ba   <- paradas_ba$osm_points
```

Exploro

```{r message=FALSE,warning=FALSE}
names(paradas_ba)
unique(paradas_ba$train)

```

Grafico
```{r message=FALSE,warning=FALSE}
# me da miedo mapear todo asi que voy a poner solo tren
ggmap(mapa_ba)+
  geom_sf(data =  paradas_ba %>% filter(train == "yes"), inherit.aes = FALSE)
```

